臺灣板橋地方法院刑事判決　　　　　　　96年度訴字第3380號
公　訴　人　臺灣板橋地方法院檢察署檢察官
被　　　告　甲○○
　　　　　　　　　（另案在臺灣臺北監獄臺北分監執行中）
上列被告因違反毒品危害防制條例案件，經檢察官提起公訴（96
年度毒偵字第5765號），被告於本院準備程序中就被訴之事實為
有罪之陳述，經本院合議庭裁定由受命法官獨任進行簡式審判程
序審理，判決如下：
    主  文
甲○○施用第一級毒品，處有期徒刑柒月，減為有期徒刑參月又
拾伍日，如易科罰金，以新臺幣壹仟元折算壹日；扣案注射針筒
壹枝沒收之。又施用第二級毒品，處有期徒刑肆月，減為有期徒
刑貳月，如易科罰金，以新臺幣壹仟元折算壹日。應執行有期徒
刑伍月，如易科罰金，以新臺幣壹仟元折算壹日；扣案注射針筒
壹枝沒收之。
    事實及理由
壹、程序方面
    刑事訴訟法第二百七十三條之一第一項規定除被告所犯為死
    刑、無期徒刑、最輕本刑為三年以上有期徒刑之罪、或高等
    法院管轄第一審案件者外，於審判期日前之程序進行中，被
    告先就被訴事實為有罪之陳述時，審判長得告知被告簡式審
    判程序之旨，並聽取當事人、代理人、辯護人及輔佐人之意
    見後，裁定進行簡式審判程序。查本案被告甲○○被訴違反
    毒品危害防制條例案件，非前開不得進行簡式審判程序之案
    件，經被告於本院審理時就被訴之事實為有罪之陳述，且經
    本院告知被告簡式審判程序之旨，聽取被告及檢察官之意見
    後，爰依刑事訴訟法第二百七十三條之一第一項規定裁定改
    依簡式審判程序審判之，先予敘明。
貳、實體方面
一、本件犯罪事實：
  (一)甲○○前於民國九十五年間因施用毒品案件，經臺灣士林地
    方法院以九十五年度毒聲字第一五七號裁定令入勒戒處所觀
    察、勒戒後，認無繼續施用毒品之傾向，於九十五年五月四
    日釋放出所，並經臺灣士林地方法院檢察署檢察官以九十五
    年度毒偵字第七四二號為不起訴處分確定。
  (二)詎甲○○猶未悛悔警惕，明知海洛因及甲基安非他命係毒品
    危害防制條例所列之第一、二級毒品，不得施用及持有，仍
    於前開觀察、勒戒執行完畢釋放後五年內，基於施用第一級
    毒品海洛因之犯意，於九十六年四月十五日晚間十時許，在
    臺北縣三重市○○路三十三巷十一弄十四號二樓住處，以針
    筒注射之方式施用海洛因一次（起訴書誤載為於九十六年四
    月十六日十八時許，在臺北縣三重市○○路四十五號一樓施
    用）；另基於施用第二級毒品甲基安非他命之犯意，於同年
    月十三日某時，在上址住處，以將甲基安非他命置於玻璃球
    內燒烤吸其煙氣之方式，施用甲基安非他命一次（起訴書略
    載為於九十六年四月十七日凌晨一時二十分許為警採尿前回
    溯九十六小時內之某時，在不詳處所施用）。嗣於九十六年
    四月十六日晚間十一時三十分許，在臺北縣三重市○○路四
    十五號一樓為警查獲，並扣得其所有預備供施用海洛因使用
    之注射針筒一枝（未拆封）。
  (三)案經臺北縣政府警察局三峽分局報告臺灣板橋地方法院檢察
    署檢察官偵查起訴。
二、本件證據：
  (一)被告甲○○於本院準備程序及審理時之自白。
  (二)臺北縣政府警察局三峽分局查獲毒品危害防制條例案姓名對
    照表、臺灣檢驗科技股份有限公司九十六年五月二日編號Ｃ
    Ｈ二００七／四０七四二號濫用藥物尿液檢驗報告、臺灣高
    等法院被告前案紀錄表各一份。
  (三)扣案注射針筒一枝（未拆封）。
三、論罪科刑之法律適用：
  (一)核被告甲○○所為，係犯毒品危害防制條例第十條第一項之
    施用第一級毒品罪及同條第二項之施用第二級毒品罪。其施
    用海洛因及甲基安非他命前持有海洛因、甲基安非他命之低
    度行為經施用之高度行為所吸收，均不另論罪。被告所犯上
    開二罪間，犯意各別，罪名互殊，應予分論併罰。爰審酌被
    告有如事實欄所示施用毒品而經觀察勒戒之紀錄，詎其猶未
    悛悔警惕，於觀察勒戒執行完畢釋放後五年內再犯本案施用
    第一、二級毒品之罪，顯未因前所受之觀察勒戒而決心改過
    ，矯正其行，且被告施用毒品不但足以導致精神障礙、性格
    異常，甚至造成生命危險，戕害個人身心健康，對社會治安
    可能之危害程度非輕，並斟酌其施用第一、二級毒品之次數
    及犯罪後坦承犯行之態度等一切情狀，分別量處如主文所示
    之刑，以示儆懲。末查，被告上開犯行均在九十六年四月二
    十四日以前，悉合於減刑條件，應依中華民國九十六年罪犯
    減刑條例規定，均減刑如主文所示及定其應執行刑，並依同
    條例第九條諭知易科罰金之折算標準。
  (二)末查，扣案未拆封之注射針筒一枝，為被告所有預備供施用
    海洛因所用之物，業據被告供明在卷，爰依刑法第三十八條
    第一項第二款規定，於施用第一級毒品罪名主文項下宣告沒
    收之。
四、應適用之法條：應依刑事訴訟法第二百七十三條之一第一項
    、第二百九十九條第一項前段、第三百十條之二、第四百五
    十四條第二項，毒品危害防制條例第十條第一項、第二項，
    刑法第十一條前段、第四十一條第一項前段、第二項、第三
    十八條第一項第二款、第五十一條第五款，中華民國九十六
    年罪犯減刑條例第二條第一項第三款、第七條、第九條、第
    十條第一項，判決如主文。
五、如不服本判決，得自收受送達之日起十日內敘明上訴理由向
    本院提出上訴狀。
本案經檢察官林珮菁到庭執行職務。
中　　華　　民　　國　　96　　年　　11　　月　　30　　日
                  刑事第九庭    法　官  張筱琪
上列正本證明與原本無異。
如不服本判決，應於判決送達後10日內向本院敘明上訴理由提出
上訴狀（應附繕本），上訴於臺灣高等法院。
                                書記官  廖舜宜
中　　華　　民　　國　　96　　年　　11　　月　　30　　日
附錄本案論罪科刑法條全文：
毒品危害防制條例第十條
施用第一級毒品者，處六月以上五年以下有期徒刑。
施用第二級毒品者，處三年以下有期徒刑。
